【裁判字號】    97,抗,285
【裁判日期】    970828
【裁判案由】    本票裁定
【裁判全文】
台灣台中地方法院民事裁定               97年度抗字第285號
抗  告  人  甲○○
相  對  人  三信商業銀行股份有限公司
法定代理人  乙○○
上列當事人間聲請本票准許強制執行事件，抗告人對於民國97年
7月21日本院簡易庭所為97年度票字第5826號裁定提起抗告，本
院合議庭裁定如下：
    主    文
抗告駁回。
抗告程序費用新臺幣壹仟元由抗告人負擔。
    理    由
一、按執票人向本票發票人行使追索權時，得聲請法院裁定後強
    制執行，票據法第123條定有明文。又本票執票人，依票據
    法第123條規定，聲請法院裁定許可對發票人強制執行，係
    屬非訟事件，此項聲請之裁定及抗告法院之裁定，僅依非訟
    事件程序，以審查強制執行許可與否，並無確定實體上法律
    關係存否之效力，法院僅就本票形式上之要件是否具備予以
    審查，即為已足，至於當事人間實體上之爭執，應循訴訟程
    序以資解決，要非非訟裁定法院所得審酌，最高法院56年台
    抗字第714號及57年台抗字第76號分別著有判例。
二、本件相對人主張其執有抗告人於民國95年2月24日所簽發面
    額新台幣（下同）80萬元，並免除作成拒絕證書之本票一紙
    （未記載到期日），詎屆期提示未獲付款，爰依票據法第
    123 條聲請裁定許可強制執行等情，已據相對人提出本票1
    紙為證。
    而原裁定就該1紙本票之形式要件為審查後，認為其應記載
    事項均已具備，因而予以准許，即無不合。
三、抗告意旨雖謂：相對人提示其所持有之系爭1紙本票，其本
    票約定期日未到，如何一次提示請求清償？簽發系爭本票係
    因雙方有合約協議，抗告人均按約攤還，故依照約定所剩餘
    額尚有爭議，並非對造所計算之491,296元，年對造所計算
    之利率亦與合約協議有違等語。惟查，抗告人主張之情節，
    核屬實體上之爭執事項，此應由抗告人另行提起訴訟資以解
    決，非本件非訟事件得為審究，故仍應為准許強制執行之裁
    定。從而本件抗告為無理由，應予駁回。
四、據上論結，本件抗告為無理由，依非訟事件法第46條、第21
   條第2項、第24條第1項，民事訴訟法第495條之1第1項、第
   449條第1項、第78條，裁定如主文。
中    華    民    國    97    年    8     月    28    日
                  民事第三庭    審判長法  官  林洲富
                                      法  官  游文科
                                      法  官  許石慶
正本係照原本作成。
本裁定不得再抗告。
（如不服本裁定，僅得於收受本裁定正本送達10日內，以適用法
規顯有錯誤為理由，向本院提出再抗告狀（須附繕本一份及繳納
再抗告裁判費新臺幣1,000元），經本院許可後始可再抗告，前
項許可，以原裁定所涉及之法律見解具有原則上重要性者為限。
）
中    華    民    國    97    年    8     月    28    日
                                      書記官


司法院資訊處製作；財團法人民間司法改革基金會備份。
